# 请教陈版？关于长期持有股票的列报问题。盼复！！！

提问人：baldwin_guo 时间：2011-12-19 22:37:08
企业已经上市了啊。 上市前，此国企业对此项投资在“长投”列报，现在被投资单位已上市了，由于原始股价很低，所以转列为“可供”后净资产会大幅增长，但对当期损益无益，反而会拉低净资产收益率，故此国企业不希望转列。但也没证据表明 还能对此企业构成重大影响 。

回答人：chenyiwei
请关注一下是否存在准则讲解中提到的对被投资企业构成重大影响的情形。通常理解，对上市公司持股 18 ％，构成重大影响的可能性还是相当大的。